【裁判字號】    89,易,3728
【裁判日期】    891021
【裁判案由】    毒品危害防制條例
【裁判全文】
臺灣高雄地方法院刑事判決                        八十九年度易字第三七二八號
    公  訴  人  臺灣高雄地方法院檢察署檢察官
    被      告  甲○○
右列被告因違反毒品危害防制條例案件，經檢察官提起公訴（八十八年度偵字第八三
三八號），本院判決如左：
    主    文
甲○○連續施用第二級毒品，累犯，處有期徒刑伍月，如易科罰金以參佰元折算壹日
。扣案之第二級毒品安非他命壹包（驗後毛重為零點肆壹公克）、吸管壹支及吸食器
壹個，均沒收銷燬之。
    事    實
一、甲○○曾因違反麻醉藥品管理條例案件，經臺灣高雄地方法院於民國八十六年一
    月三日判處有期徒刑八月確定，於八十七年四月二日執行完畢。甲○○復於八十
    七年間因施用第二級毒品安非他命案件，經本院以八十七年度毒聲字第三一九八
    號裁定送觀察、勒戒後，認無繼續施用毒品之傾向，業經臺灣高雄地方法院檢察
    署檢察官於八十七年十一月十七日以八十七年度偵字第二四一七九、二四九八六
    號為不起訴處分確定。甲○○猶不知悔改，復基於概括之犯意，自八十八年三月
    二十一日傍晚某時許起至同年月二十二日傍晚某時許止，連續在高雄縣美濃鎮○
    ○路十六號之一住處施用第二級毒品安非他命多次，嗣於同年月二十三日下午四
    時許，為警在上址查獲，並扣得第二級毒品安非他命一包（驗後毛重０．四一公
    克）、吸管一支及吸食器一個，嗣經本院以八十八年度毒聲字第二八四三號裁定
    送觀察、勒戒後，認有繼續施用毒品之傾向，並經本院以八十八年度毒聲字第二
    八四三號裁定令入戒治處所施以強制戒治一年期滿。
二、案經高雄縣警察局旗山分局報請臺灣高雄地方法院檢察署檢察官偵查起訴。
    理    由
一、右揭事實業據被告甲○○於本院審理時供承不諱，且被告於八十八年三月二十三
    日為警查獲當日所採尿液，經送驗結果呈安非他命陽性反應，有高雄縣衛生局八
    十八年三月二十五日煙毒尿液檢驗成績書一紙在卷可稽，復有第二級毒品安非他
    命一包（驗後毛重為０．四一公克）、此亦有高雄醫學院附設中和紀念醫院八十
    九年九月十三日編號Ｂ0000000號檢驗報告單一紙附卷可稽，另有吸管一
    支及吸食器乙個扣案可資佐證。又被告前因施用第二級毒品安非他命案件，經本
    院八十七年度毒聲字第三一九八號裁定送觀察、勒戒後，認無繼續施用毒品之傾
    向，由臺灣高雄地方法院檢察署檢察官於八十七年十一月十七日以八十七年度偵
    字第二四一七九、二四九八六號為不起訴處分確定，有臺灣高雄地方法院檢察署
    刑案資料查註紀錄表及前開不起訴處分書各一份在卷足憑，其於五年內再犯本件
    毒品危害防制條例第十條第二項之罪，經本院裁定送觀察勒戒，認有繼續施用毒
    品傾向，並經本院裁定令入戒治處所施以強制戒治一年期滿，此有本院八十八年
    度毒聲字第二八四三號裁定、八十八年度毒聲字第二八四三號裁定、臺灣高雄看
    守所附設勒戒所八十八年四月一日高所正戒勒字第一五一六號函附之證明書及臺
    灣高雄地方法院檢察署八十八年度戒執護（一）字第二０五一號保護管束執行卷
    宗附卷可參，足認被告係於不起訴處分確定後，五年內再施用第二級毒品安非他
    命，經觀察、勒戒後，認有繼續施用毒品傾向，並經令入戒治處所施以強制戒治
    一年期滿，本件事證已臻明確，被告犯行洵堪認定。
二、核被告所為，係犯毒品危害防制條例第十條第二項之施用第二級毒品罪。又其先
    後多次施用毒品之行為，時間緊接、所犯構成要件相同，顯係基於概括犯意反覆
    為之，為連續犯，應依刑法第五十六條之規定以一罪論，並加重其刑。被告持有
    第二級毒品安非他命之低度行為已為施用之高度行為所吸收，不另論罪。另被告
    曾犯有如事實欄所述之違反麻醉藥品管理條例等案件，經臺灣高雄地方法院於八
    十六年一月三日判處有期徒刑八月確定在案，並於八十七年四月二日執行完畢，
    有臺灣高等法院被告全國前案紀錄表在卷可證，其於五年內再犯本件有期徒刑以
    上之罪，係屬累犯，應依刑法第四十七條之規定加重其刑。被告有二種以上刑之
    加重事由，應依刑法第七十條之規定，遞加重之。爰審酌被告之犯罪動機、目的
    、手段、品行、智識程度及前已有施用安非他命之犯行，並經觀察、勒戒後，竟
    又再度施用，顯見其意志力不堅，且對身體健康所生之危害及犯罪後尚能坦承犯
    行，態度良好等一切情狀，量處如主文所示之刑，並諭知易科罰金之折算標準。
    扣案之第二級毒品安非他命一包（驗後毛重為０．四一公克）係屬第二級毒品；
    吸管一支及吸食器一個，雖係供施用毒品之器具，惟因均殘留有安非他命，已無
    法從中剝離，故亦視為毒品，此有高雄醫學院附設中和紀念醫院八十九年九月十
    三日編號Ｂ0000000號、編號Ｂ0000000號檢驗報告單二紙附卷可
    稽，應依毒品危害防制條例第十八條第一項前段之規定，均予沒收銷燬之。至鑑
    驗所耗用之毒品既已滅失，自無庸宣告沒收。
據上論斷，應依刑事訴訟法第二百九十九條第一項前段，毒品危害防制條例第十條第
二項、第十八條第一項前段，刑法第十一條、第五十六條、第四十七條、第四十一條
，罰金罰鍰提高標準條例第二條，判決如主文。
本案經檢察官洪期榮到庭執行職務。
中      華      民      國    八十九    年      十      月    二十一    日
                                臺灣高雄地方法院刑事第七庭
                                    法  官  蔡  正  雄
右正本證明與原本無異。
如不服本判決，應於判決送達後十日內，向本院提出上訴狀。
                                    書記官  許  雅  惠
中      華      民      國    八十九    年      十      月    二十一    日
附錄本判決論罪之法條：
毒品危害防制條例第十條第二項：
施用第二級毒品者，處三年以下有期徒刑。


司法院資訊處製作；財團法人民間司法改革基金會備份。
